# 关于收到的首比股权转让款列报问题

提问人：KLGN 时间：2022-03-05 14:50:37
陈版主您好，请教一下目前存在处置子公司情况，A公司持有B公司100%股权， 2021 年拟处置相关股权已签订合同，目前收到了45%股权转让款 1 亿元，合同约定收到100%股权转让款办理相关转让手续，收到的45%股权转让款 1 亿元列报在预收账款合适还是列报在其他应付款合适。@ chenyiwei

回答人：chenyiwei
一般建议列报为其他应付款或者其他流动负债处理。因为处置子公司股权不会形成收入，而预收账款或者合同负债所反映的是预期将来会转换为营业收入的预收款项。